【裁判字號】    90,易,949
【裁判日期】    900718
【裁判案由】    竊盜等
【裁判全文】
臺灣彰化地方法院刑事判決                            九十年度易字第九四九號
    公  訴  人  臺灣彰化地方法院檢察署檢察官
    被      告  乙○○
右列被告因竊盜等案件，經檢察官提起公訴 (八十九年度偵字第八二四五號），本院
判決如左：
    主  文
乙○○竊盜，處有期徒刑月，如易科罰金以佰元折算壹日；又意圖散布於眾，而
指摘足以毀損他人名譽之事，處有期徒刑貳月，如易科罰金以佰元折算壹日；傷害
人之身體，處有期徒刑貳月，如易科罰金以佰元折算壹日。應執行有期徒刑伍月，
如易科罰金以佰元折算壹日。
    事  實
一、緣乙○○於某夜市結識甲○○，後於民國八十二年九月間某日起受甲○○之任請
    ，擔任貨運、人員載送之司機，詎其竟意圖為自己不法之所有，於上班第一天，
    即在彰化縣員林鎮○○街五十三巷三號甲○○之住處，徒手竊取甲○○所有之現
    金新台幣（下同）一萬五千元予以花用，嗣經甲○○發現後，伊始行返還，惟後
    雙方相處稍有不悅，加之乙○○積欠甲○○六萬元尚未返還，甲○○遂與其女兒
    賴麗君委由計程車司機黃劉秀敏載同，於八十九年十月十二日晚上，前往彰化縣
    和美鎮舊市場內，向乙○○催討債務，雙方隨之發生爭吵，乙○○竟另行起意，
    意圖散布於眾，在該市場內公然大聲指摘稱：「你跟你女兒專門給人幹免錢等語
    」，足以毀損甲○○及賴麗君（賴女部分，未據告訴）之名譽，嗣因甲○○怒言
    欲對之提出告訴，乙○○始簽下切結書，表示不再放話損害賴麗君之名譽及願償
    還所欠之六萬元予甲○○，甲○○遂於八十九年十月二十日上午六時左右，委由
    黃劉秀敏載同其及其女兒賴麗君、賴燕儀，前往彰化縣鹿港鎮洋厝里新厝巷一二
    五號乙○○之住處，向乙○○索討欠款時，雙方因而發生爭吵，乙○○詎另基於
    傷害人身體之故意，以手抓甲○○，並以腳踢甲○○的腳，致甲○○受有左上、
    下肢擦傷等傷害。
二、案經告訴人甲○○委由告訴代理人黃英傑律師訴由臺灣彰化地方法院檢察署檢察
    官偵查起訴。
    理  由
一、訊據被告乙○○對前揭事實，僅承認出言誹謗告訴人甲○○及其女賴麗君部分，
    餘則矢口否認，並辯稱：伊未竊取告訴人甲○○之金錢及出手傷害甲○○等云云
    。惟查：右揭犯罪事實，業據告訴人甲○○指訴明確，核與證人黃劉秀敏及賴麗
    君證述相符，並有乙○○所簽之切結書影本及驗傷診斷書各一紙附卷可稽，且被
    告於偵查中自承伊確係自告訴人甲○○皮包拿取之一萬五千元，後來已返還是被
    告等語，是顯見被告所辯，無非事後卸責之詞，委無足採。本件事證已臻明確，
    被告之犯行，洵堪認定。
二、核被告乙○○所為，係犯刑法第三百二十條第一項竊盜罪、同法第三百十條第一
    項之誹謗罪及同法第二百七十七條第一項之傷害罪。被告所上犯上開三罪間，犯
    意各別，行為互殊，應予分論併罰。爰審酌被告犯罪之動機、目的、手段、所生
    之危害及犯罪後之態度等一切情狀，量處如主文所示之刑，並定其應執行之刑，
    且各諭知易科罰金之折算標準。
據上論斷，應依刑事訴訟法第二百九十九條第一項前段，刑法第第三百二十條第一項
、第三百十條第一項前段、第二百七十七條第一項、第五十一條第五款、第四十一條
第二項，罰金罰鍰提高標準條例第一條前段、第二條前段，判決如主文。
本案經檢察官王怡仁到庭執行職務。
中     華     民     國       九十    年      七      月       十八     日
                                臺灣彰化地方法院刑事第三庭
                                    法      官   洪  志  賢
右正本證明與原本無異。
如不服本判決，應於送達後十日內向本院提出上訴狀(須附繕本)。
告訴人或被害人對於判決如有不服具備理由請求檢察官上訴者，其上訴期間之計算係
以檢察官收受判決正本之日期為準。
                                    法院書記官   洪  年  慶
中     華     民     國       九十    年      七      月      二十五    日
刑法第二百七十七條
傷害人之身體或健康者，處三年以下有期徒刑，拘役或一千元以下罰金。
犯前項之罪，因而致人於死者，處無期徒刑或七年以上有期徒刑，致重傷者，處三年
以上，十年以下有期徒刑。
刑法第三百十條
意圖散布於眾而指摘或傳述足以毀損他人名譽之事者，為誹謗罪，處一年以下有期徒
刑、拘役或五百元以下罰金。
散布文字、圖畫犯前項之罪者，處二年以下有期徒刑、拘役或一千元以下罰金。
對於所誹謗之事，能證明其為真實者，不罰。但涉於私德而與公共利益無關者，不在
此限。
刑法第三百二十條
意圖為自己或第三人不法之所有，而竊取他人之動產者，為竊盜罪，處五年以下有期
徒刑、拘役或五百元以下罰金。
意圖為自己或第三人不法利益，而竊佔他人之不動產者，依前項之規定處斷。
前二項之未遂犯罰之。


司法院資訊處製作；財團法人民間司法改革基金會備份。
